最高法院刑事裁定　　　　　　　　　 110年度台抗字第1937號
抗　告　人　劉國祥



上列抗告人因違反廢棄物清理法案件，不服臺灣高等法院中華民
國110 年10月19日駁回聲明異議之裁定（110 年度聲字第3904號
），提起抗告，本院裁定如下：
    主  文
抗告駁回。
    理  由
一、按受刑人以檢察官執行之指揮為不當者，得向諭知該裁判之
    法院聲明異議，刑事訴訟法第484 條規定甚明，可知聲明異
    議，應以檢察官執行指揮有不當情形為限。又受刑人於假釋
    核准後，因刑期變更者，監獄於接獲相關執行指揮書後，應
    依刑法第77條規定重新核算，並提報其假釋審查會決議後，
    報請法務部辦理維持或廢止假釋，而受刑人對於廢止假釋之
    處分，如有不服，得於收受處分書之翌日起10日內向法務部
    提起復審；不服復審決定，或提起復審逾2 個月不為決定或
    延長復審決定期間逾2 個月不為決定者，應向監獄所在地之
    地方法院行政訴訟庭提起撤銷訴訟，監獄行刑法第120 條第
    1 項、第121 條第1 項前段、第134 條第1 項分別定有明文
    。是受刑人就廢止假釋之處分如有不服，自應依監獄行刑法
    上開規定之行政爭訟途徑尋求救濟，始為適法。
二、本件原裁定以：㈠抗告人劉國祥前因另案（應執行有期徒刑
    2 年2 月），雖經法務部以民國110 年3 月29日法矯署教字
    第00000000000 號函許可假釋，然其因違反廢棄物清理法案
    件，經原審法院以109 年度上訴字第2514號判決撤銷第一審
    判決，改判仍處抗告人有期徒刑1 年10 月，並經本院以110
    年度台上字第4040號判決就罪刑部分，從程序上駁回其上訴
    確定，而僅將其沒收犯罪所得部分撤銷發回（現由原審法院
    以110年度上更一字第183號案件審理中），臺灣桃園地方檢
    察署檢察官因而依此部分確定判決，核發110年執音字第749
    3 號執行指揮書執行該案罪刑，抗告人指稱上開案件尚在上
    訴審理中，並未確定，檢察官自不得執行該案罪刑云云，即
    非可採。㈡法務部嗣因接獲前揭執行指揮書（應執行有期徒
    刑1年10 月），認刑期已由原2 年2月變更為4年，已不符假
    釋條件，乃依監獄行刑法第120條第1項規定，以法務部矯正
    署110年9 月28日法矯署教決字第00000000000號函文廢止假
    釋，抗告人如對上揭法務部廢止處分有所不服，應循監獄行
    刑法第121條第1項前段、第134條第1項等相關規定之行政爭
    訟途徑予以救濟，亦非法院於聲明異議程序所能處理等旨。
    因認聲明異議為無理由，而依刑事訴訟法第486 條規定，駁
    回抗告人之聲明異議等語。已說明駁回之法律依據及其理由
    ，經核於法並無違誤。
三、抗告意旨略以：其上開所犯違反廢棄物清理法案件，並無直
    接證據證明其犯罪，不法剝奪其上訴之權利云云，係置原裁
    定明確之論斷說明於不顧，徒憑己見，任意指摘原裁定不當
    ，為無理由，應予駁回。
據上論結，應依刑事訴訟法第412條，裁定如主文。
中    華    民    國   110    年    11    月    24    日
                  刑事第九庭審判長法  官  段  景  榕  
                                  法  官  鄧  振  球  
                                  法  官  汪  梅  芬  
                                  法  官  宋  松  璟  
                                  法  官  楊  力  進  
本件正本證明與原本無異
                                  書記官
中    華    民    國   110    年    11    月    25    日